臺灣高等法院臺南分院刑事判決　　　　 94年度上訴字第259號
上　訴　人
即　被　告　甲○○
選任辯護人　李永裕律師
上列上訴人因毒品危害防制條例案件，不服臺灣臺南地方法院92
年度訴字第1160號中華民國94年1月31日第一審判決（起訴案號
：臺灣臺南地方法院檢察署91年度偵字第1122、1515號），提起
上訴，本院判決如下：
    主  文
原判決撤銷
甲○○意圖販賣而持有第三級毒品，累犯，處有期徒刑肆年陸月
。扣案如附表四編號一至六所示之物均沒收之。
    事  實
一、甲○○於民國八十九年間，曾犯傷害罪，經原審判處有期徒
    刑四月，如易科罰金，以三百元折算一日，復經本院駁回上
    訴確定，於九十年一月十八日易科罰金執行完畢。
二、甲○○原有施用第三級毒品愷他命（俗稱Ｋ他命，下稱Ｋ他
    命）之行為，於九十一年八月間，向綽號「黑仔」姓名年籍
    不詳之成年男子，購入粉狀Ｋ他命擬供己施用，惟購入之後
    ，思販賣Ｋ他命有利可圖，遂意圖販賣第三級毒品Ｋ他命，
    將購入之Ｋ他命添加葡萄糖降低純度，並部分分裝成瓶裝一
    瓶，部分分裝成膠囊合計一百十一顆後，分裝後之Ｋ他命呈
    三種方式即膠囊、粉狀、瓶裝（均詳如附表一所示），而持
    有前開毒品，並伺機出售。嗣經警於九十一年十月十八日下
    午三時四十分許，在台南市○區○○街九十號四樓甲○○租
    屋處搜索扣得如附表二所示之物；又經警於九十一年十月二
    十八日晚上八時四十五分許，在台南市○○區○○路一段六
    十號前查甲○○，扣得如附表三所示之物；附表二、三所扣
    得之物，其中如附表四編號(一)至(六)均係被告所有，供犯本件
    犯罪所用之物。
三、案經臺南市警察局第二分局報請臺灣臺南地方法院檢察署檢
    察官偵查起訴。
    理  由
甲、証據能部分：
  (一)被告辯護人辯稱【通訊監察譯文屬傳聞証據，且沒有監聽錄
    音帶，故無証據能力；另警方二次搜索，但九十一年十月二
    十八日之扣案物品，依卷內資料無從判斷係基於臨檢或附帶
    搜索或逕行搜索而得，依法不得作為証據】云云。
  (二)按除法律另有規定外，實施刑事訴訟程序之公務員因違背法
    定程序取得之證據，其有無證據能力之認定，應審酌人權保
    障及公共利益之均衡維護，刑事訴訟法第一百五十八條之四
    定有明文規定。則依該規定，公務員符合法定程序取得之證
    據，應具備證據能力，但若違背法定程序取得之証據，並非
    全然無証據能力。查：
    １辯護人雖對公訴人以九十一年八月一日至三日對被告00
      00000000號行動電話監聽錄音之譯文，作為認定
      被告犯罪證據，質疑其證據能力，然此有卷附台南地方法
      院檢察署九十一年七月十一日九十一年南檢玲清監字第○
      ○○二七六號通訊監察書，內容並記載九十一年七月十二
      日上午十時起至九十一年八月九日上午十時止，對000
      0000000號行動電話監聽錄音。
    ２本件九十一年八月一日至三日監聽之錄音帶雖未隨案附卷
      。然被告於警詢中，經警訊及該【通訊監察譯文所載之通
      話內容】，被告非但未否認有該通話，且就該通話內容一
      一解釋；而被告九十一年十月二十九日上午十一時二十五
      分之警詢內容，亦經被告辯護人播放核對後，陳報與警詢
      筆錄內容相符（見原審卷第六十二頁）。嗣於偵查中，經
      檢察官訊及【警訊所言是否實在】，被告亦稱【實在】等
      語（見偵字第11 225號卷第七頁背面、第十六頁背面），
      足見被告對警詢筆錄內容並不爭執，則被告確有為通訊監
      察譯文所載之通話與內容，亦可認定。則縱令該監聽錄音
      帶並未扣案，亦難以此即認上開通訊監察譯文之內容係經
      偽造而有不實之處，且又經台南地方法院檢察署九十一年
      七月十一日九十一年南檢玲清監字第○○○二七六號核發
      通訊監察書（見原審卷第九十二頁），則此部分之監聽既
      依法定程序為之，通訊監察譯文自得作為本件証據。
    (三)再被告辯護人辯稱九十一年十月二十八日之扣案物品，依
      卷內資料無從判斷係基於臨檢或附帶搜索或逕行搜索而得
      ，依法不得作為証據】云云。然依該次之搜索扣押筆錄所
      載，係依刑事訴訟法第一百三十條或第一百三十一條第一
      項規定執行逕行搜索。且搜索之範圍又係被告身體及其所
      駕駛之自用小貨車，符合刑事訴訟法第一百三十條不要式
      搜索。另九十一年十月十八日之搜索，又係持【搜索票】
      為之，亦符合法定程序。至於二次搜索扣得之物，依警訊
      卷附之扣押物品目錄表所載，雖又予以區分何者係第一次
      持搜索票扣得，何者係附帶搜索取得之扣押物，但上開二
      次之搜索既符合法定程序，所搜索扣得之物自得作為証據
      。至於該扣押物品目錄表未予區分二次搜索扣得之物，僅
      係程序上有所疏忽，但並不影響二次搜索扣得之物之合法
      性，自得作為証據，被告辯護人上開所辯，尚無可採。
乙、實體方面：
一、訊據被告固坦承有於前開時、地為警查獲持有Ｋ他命及分裝
    器具，惟矢口否認有販賣之意圖，辯稱：查獲之毒品及分裝
    器具都是供自己吸食所用云云。辯護人則辯稱：通訊監察譯
    文屬傳聞証據，且沒有監聽錄音帶，故無証據能力；另警方
    二次搜索，但九十一年十月二十八日之扣案物品，依卷內資
    料無從判斷係基於臨檢或附帶搜索或逕行搜索而得，依法不
    得作為証據云云。
二、經查：
  (一)被告前有施用第三級毒品Ｋ他命，且於本件案發被告經羈押
    前之一年，被告即有施用Ｋ他命之事實；另被告於前揭時、
    地購入附表一所示之Ｋ他命等事實，業據被告自白不諱（見
    警訊卷被告筆錄、偵查卷第第十六頁背面起、第四十頁正面
    起，原審卷第三十二頁、第一百五十一頁、第一百五十四頁
    起，本院卷第五十五起）。並有扣案之附表二、三之毒品Ｋ
    他命及工具等件為証。再扣押之証物，經送請內政部警政署
    以氣相層析質譜儀、核磁共振分析法檢驗，送驗結果如下：
    １Ｋ他命瓶裝，壹瓶，含瓶重１‧９１公克，予以編號２。
      1.含外包裝塑膠袋毛重３‧１８公克，淨重０‧７６公克
        ，取０‧１５公克供鑑驗用罄，餘淨重０‧６１公克。
      2.檢出：三級毒品〝愷他命〞（Ketamine，又名K他命）
        成分。另檢出〝葡萄糖〞（Ｇlucose）成分。
    ２Ｋ他命，壹包，毛重約５１‧１５  公克，予以編號３。
      1.實際毛重５１‧０４公克，淨重５０‧１６公克，取０
        ‧１１公克供鑑驗用罄，餘淨重５０‧０５公克。
      2.檢出：三級毒品〝愷他命〞（Ketamine，又名K他命）
        成分。
    ３Ｋ他命膠囊，壹百壹拾壹顆，拆封檢視為紅—白色膠囊，
      外觀型態均相同，隨機抽取貳顆鑑驗，分別予以編號４—
      １，４—２。
      1.總毛重３０‧２６公克，總淨重２６‧６６公克（壹百
        壹拾壹顆），取０‧５１公克（貳顆）供鑑驗用罄，餘
        總淨重２６‧１５公克（壹百零玖顆）。
      2.編號４—１，４—２：均檢出：三級毒品〝愷他命〞（
        Ketamine，又名K他命）成分。另均檢出：〝利度卡因
        〞（（Lidocaine）成分、〝葡萄糖〞（Ｇlucose）成
        分。
    此有內政部警政署刑事警察局九十一年十二月十七日刑鑑字
    第○九一○三一六○三五檢驗成績書一紙在卷可稽（見偵字
    第一一二二五號卷第二八頁），足認被告此部分之自白與事
    實相符，而可信採。
  (二)被告雖辯稱其購得之附表一Ｋ他命係供自己施用，並無販賣
    之意圖云云。然查：
  １被告於原審審理時供述：其購買Ｋ他命都是粉狀整袋的，這
    樣較便宜，包成膠囊是自己用吸管包的等語（見原審卷第一
    五二頁），則被告依上開供述，若該膠囊確係供其自己施用
    ，無論是粉狀或是填充成膠囊狀之扣案物，其成分內容均應
    相同。但比較前開２、３扣案送驗之Ｋ他命粉狀及膠囊之成
    份，編號２之粉狀Ｋ他命除檢出：三級毒品〝愷他命〞（
    Ketamine，又名K他命）之成分外並無其他成分，然編號３
    Ｋ他命膠囊，除檢出：三級毒品〝愷他命〞（Ketamine ，
    又名K他命）成分外，並檢驗出〝利度卡因〞（Lidocaine）
    成分、〝葡萄糖〞（Ｇlucose）成分，足見被告將粉狀Ｋ他
    命填裝成膠囊狀時，再添加其他物質，使純度下降，此與一
    般自行施用毒品者，希望吸食之毒品純度較高，並不相符。
    是以被告辯稱【其購買該Ｋ他命均係供作自己施用】云云，
    其真實性已非無疑。
　２次查被告經警扣得之毒品Ｋ他命數量龐大，更有夾鏈帶、空
    膠囊、分裝墊板、分裝瓶等分裝器具，且扣案之Ｋ他命亦有
    【粉狀】、【瓶裝】及膠囊之三種分裝型式。若係單純供自
    己施用，衡情何須將之分為三種分裝方式；再參酌被告於警
    、偵訊時自承吸食Ｋ他命，而施用Ｋ他命之方式，均係取少
    量粉劑置於桌上，再以塑膠管透過鼻腔靠近粉末吸食等情（
    見警卷第二頁背面、見偵字第一一二二五號卷第七頁背面）
    ，則被告每次施用時，僅需從單一包裝內取出少量吸食即可
    ，實無大費周折裝入膠囊內之理；縱被告為求攜帶方便，亦
    僅分裝於小袋內即足，然而被告竟將大量Ｋ他命一一裝入膠
    囊，除六顆膠囊未檢出Ｋ他命外，經檢出Ｋ他命之膠囊高達
    一百零九顆，數量龐大，且該膠囊內之Ｋ他命又滲雜其他成
    分，以降低純度，已如前述，足見扣案之Ｋ他命顯非僅供自
    己施用，衡情該膠囊部分應係為販賣時方便攜帶計價之用。
    另被告雖又辯稱【其以膠囊吞食方式吸食，一天施用三、五
    十顆，一次吃一顆】云云（見偵字第一一二二五號卷第第八
    頁、第四十頁、原審卷第一五四頁），然若以被告每天吞食
    Ｋ他命膠囊三、五十顆，每次一顆，以被告整日不眠之情況
    下，約半小時即須吞食一顆，要屬無稽，且悖於常理，則告
    所辯【無販賣之意圖，僅供己施用】云云，已難信採。
  ３再參酌前開被告之通訊監察譯文所載，被告被問及有無【那
    個Ｋ】，被告答【要多少】、並言及「看東西好不好，你要
    一千還是一千五的」、「我想把價格提高」、「我現在講的
    就是五，但是要如何再讓它上去」、「（那就看你如何跟客
    人講了）就是我們如何推銷啊」等語；佐以被告於警訊時，
    對於該通訊監察譯文中「蟾蜍」、「南哥」、「黑仔」等人
    均表示認識；且供述【（你與綽號「黑仔」之通訊中，你問
    他東西要怎麼洗才會漂亮？）我是問他Ｋ他命要加什麼東西
    混起來，在吸食後才比較有感覺。】、【（你又問，我們要
    怎麼去推‧‧‧，有時候我想把價格提高，「黑仔」答，你
    價格一律發五，你再問，我現在講的就是五，但要如何再讓
    他上去，「黑仔」回答，那就看你如何跟客人講了，你再問
    ，就是我們如何推銷啊？「黑仔」回答，我就配合你‧‧‧
    這樣市場比較穩？）是他要教我販賣Ｋ他命之內容，．．．
    ．】等語（見被告第二次警訊筆錄）。於檢察偵訊時，經檢
    察官以相同問題訊及被告，被告亦供述：「黑仔」要配合我
    ，要我這樣替他賣東西，．．．等語（見偵字第一一二二五
    號卷第九頁背面）等情觀之，足見被告所言「但要如何再讓
    他上去」、「如何跟客人講；如何推銷」等語，其意應係【
    如何將毒品販售，並把售價提高】。則若扣案之Ｋ他命確係
    供被告自己施用，則被告何須思及【如何推銷、如何提高售
    價】，益足証被告有販賣Ｋ他命之意圖，已堪認定。
  ４末查，被告購入附表一之Ｋ他命後，確有將之分裝成膠囊之
    方式，並以附表二、之吸管分裝勺、塑膠吸管鏟子供作將Ｋ
    他命分裝成膠囊分等情，又據被告於本院審理時供明在卷（
    見本院卷第五十三頁、第五十四頁）。再參酌扣案之Ｋ他命
    數量甚多，且有分裝工具，而扣案之分裝瓶亦高達七百餘組
    ，及前開通訊監察譯文所載，足認被告確有販賣第三級毒品
    Ｋ他命之意圖，而持有扣案之Ｋ他命灼然甚明。另被告辯護
    人雖辯稱【被告有正當職業，其係金香舖之負責人，不需靠
    販賣Ｋ他命增加自己的收入】云云，並提出有被告經營金香
    舖之照片及名片為証。然被告之經濟狀況如何、有無正當職
    業，與是否有販賣Ｋ他命意圖，並無必然之關聯性，被告辯
    護人此部分所辯，亦難信採。
  (三)綜上，被告所辯，均係事後卸責之詞，均不足採信。本件事
    証明確，被告犯行，堪以認定。
三、按被告行為後，毒品危害防制條例業經總統於九十二年七月
    九日以華總一義字第０九二００一二一九三０號令公布，並
    自九十三年一月九日施行，其中第五條第三項意圖販賣而持
    有第三級毒品罪，修法前後刑度均相同，既無有利或不利於
    被告，自無須為新舊法比較，則本件依從新原則，自應適用
    修正後之毒品危害防制條例，合先敘明。
四、按Ｋ他命業經列入毒品危害防制條例第二條第二項第三款所
    規定之第三級毒品，禁止意圖販賣而持有，毒品危害防制條
    例第二條第二項第三款、第五條第三項分別定有明文。被告
    意圖販賣而持有Ｋ他命，核其所為，係犯毒品危害防制條例
    第五條第三項意圖販賣而持有第三級毒品罪。又被告前於八
    十九年間，曾犯傷害罪，經原審判處有期徒刑四月，如易科
    罰金，以三百元折算一日，復經本院駁回上訴確定，於九十
    年一月十八日易科罰金執行完畢，此有台灣高等法院被告全
    國前案紀錄表在卷可按，其於五年之內再犯本件有期徒刑以
    上之罪，為累犯，應依法加重其刑。
五、原審以被告罪証明確，因予論罪科刑。但查：(一)附表二編號
    三之膠囊裝Ｋ他命既未檢出Ｋ他命成分，即非違禁物，或供
    犯罪所用之物，另被告有施用Ｋ他命之事實，已如前述，而
    附表二編號五之玻璃吸食器係供被告施用Ｋ他命之用；附表
    二編號七、八之藥物分裝墊板、藥物分裝板、附表三編號六
    之金融卡，係供被告施用Ｋ他命磨Ｋ他命之用；附表三編號
    五塑膠管吸食器亦係供被告施用Ｋ他命之用，另附表三編號
    七烤箱實為【微波爐】（均詳附表三所載），與本件無關，
    均為被告於本院審理時供明在卷（見本院卷第五十三頁），
    均無証據足証上開扣押物係供被告意圖販賣Ｋ他命所用之工
    具，且附表三編號七之微波爐亦難想像如何供作本件被告犯
    罪之用，均難依法宣告沒收。乃原審就上開扣押物均併予宣
    告沒收，顯有未當。(二)另依修正後毒品危害防制條例第十八
    條第一項規定：「查獲之第一、二級毒品及專供製造或施用
    第一、二級毒品之器具，不問屬於犯人與否，均沒收銷燬之
    ；查獲之第三、四級毒品及製造或施用毒品之器具，無正當
    理由而擅自持有者，均沒入銷燬之。但合於醫藥、研究或訓
    練之用者，得不予銷燬。前項合於醫藥、研究或訓練用毒品
    或器具之管理辦法，由法務部會同行政院衛生署定之。」，
    已將第三級毒品更異規定由行政主管機關予以沒入銷燬。足
    見修正後毒品危害防制條例第十八條第一項關於第三級毒品
    沒收之規定，顯係刑法第三十八條第一項之特別規定，從而
    有關查獲之第三級毒品Ｋ他命應逕由行政主管機關予以沒入
    銷燬；另關於分裝Ｋ他命意圖販賣之工具，僅係供犯罪所用
    之物，並非【製造Ｋ他命之器具】，即無援引修正後毒品危
    害防制條例第十八條第一項規定，予以行政處分，仍須視是
    否被告所有，而依刑法第三十八條第一項第二款規定予以宣
    告沒收。乃原審就扣案Ｋ他命仍依法宣告沒收，亦有未當。
    被告上訴雖否認犯罪，並以前開情詞指摘原判決不當，固無
    理由。但原判決既有上開可議之處，即屬無可維持，應由本
    院予以撤銷改判。爰審酌被告犯罪之動機、目的、手段，意
    圖販賣而持有毒品Ｋ他命對人身健康及社會治安之影響程度
    甚鉅，惟尚未將所持有之毒品Ｋ他命賣出，犯後一再否認之
    態度等一切情狀，量處如主文所示之刑，以資懲儆。又公訴
    人雖於原審審理庭時具體對被告求處有期徒刑五年，然審酌
    被告持有之數量，其尚未找到買主，及其自身亦有吸食惡習
    等情，公訴人求處有期徒刑五年，顯然過重，併此敘明。
六、扣案之如附表四所示之物，係被告所有，且其分裝Ｋ他命犯
    罪所用之物，業據被告供明在卷，爰依刑法第三十八條第一
    項第二款規定沒收之。另被告行為後，毒品危害防制條例業
    已於九十三年一月九日修正公布施行（如前述），依修正後
    毒品危害防制條例第十八條第一項規定：「查獲之第一、二
    級毒品田及專供製造或施用第一、二級毒品之器具，不問屬
    於犯人與否，均沒收銷燬之；查獲之第三、四級毒品及製造
    或施用毒品之器具，無正當理由而擅自持有者，均沒入銷燬
    之。」，依上開修正後之毒品危害防制條例，對於第三級與
    第四級毒品相關處罰之主刑規定，與修正前毒品危害防制條
    例完全相同，僅更易規定由行政主管機關對該等毒品沒入銷
    燬。揆諸前揭說明，主刑部分既未修正，則單純更易沒收或
    沒入部分，即不生新舊法比較問題，依從新原則，自應適用
    修正後毒品危害防制條例第十八條第一項規定，逕由行政主
    管機關予以沒入銷燬，足見查獲之第三級毒品Ｋ他命，應由
    行政主管機關沒入銷燬之，而非由法院裁定沒收銷燬甚明。
    從而，上開查獲之物即第三級毒品Ｋ他命即附表一所示Ｋ他
    命瓶裝一瓶、Ｋ他命一包、Ｋ他命膠囊合計一百零九顆（另
    二顆業已鑑驗用罄而滅失），應由行政主管機關沒入銷燬之
    ，爰不予宣告沒收銷燬。再附表三編號三裝Ｋ他命用之塑膠
    盒四個，其中雖有白色殘渣，業據本院勘驗在卷（見本院卷
    第五十四頁），但究否係Ｋ他命殘渣，尚無証據足資佐証，
    縱令該白色殘渣係Ｋ他命（不含該塑膠盒），亦應由行政主
    管機關另為沒入銷燬；另附表二編號三之膠囊裝Ｋ他命既未
    檢出Ｋ他命成分，即非違禁物，或供犯罪所用之物，另被告
    有施用Ｋ他命之事實，已如前述，而附表二編號五之玻璃吸
    食器係供被告施用Ｋ他命之用；附表二編號七、八之藥物分
    裝墊板、藥物分裝板、附表三編號六之金融卡，係供被告施
    用Ｋ他命磨Ｋ他命之用；附表三編號五塑膠管吸食器亦係供
    被告施用Ｋ他命之用，另附表三編號七烤箱實為【微波爐】
    ，與本件無關，均如前述，亦不予宣告沒收。至扣案之研磨
    機一台、膠囊器二台、金屬研砵一組，無法證明為被告所有
    ，且經原審當庭勘驗之結果，該膠囊器之填裝洞口，亦較扣
    案被告所有之膠囊為大，無法為組裝行為，此有原審勘驗筆
    錄附卷足參，亦不另為沒收之諭知。
據上論結，應依刑事訴訟法第369條第一項前段、第364條、第29
9條第一項前段，修正後毒品危害防制條例第5條第3項，刑法第
11條前段、第38 條第1項第2款、第47條，判決如主文。
本案經檢察官許仲瑩到庭執行職務。
中　　華　　民　　國　　94　　年　　5 　　月　　11　　日
                  刑事第四庭    審判長法　官  鄭文肅
                                      法　官  蔡美美
                                      法　官  陳珍如
以上正本證明與原本無異。
如不服本判決，應於收受本判決後十日內向本院提出上訴書狀。
其未敘述上訴理由者並得於提起上訴後十日內向本院補提理由書
狀（均須按他造當事人之人數附繕本）「切勿逕送上級法院」。
　　　　　　　　　　　　　　　　　　　書記官  岑  玢
中　　華　　民　　國　　94　　年　　5 　　月　　11　　日
附表一：
(1)Ｋ他命瓶裝，壹瓶。
(2)Ｋ他命，壹包。
(3)Ｋ他命膠囊，一百一十一顆。
附表二：
┌──┬──────────┬───┬────────────┐
│編號│物品名稱            │ 數量 │備註                    │
├──┼──────────┼───┼────────────┤
│ 一 │夾鏈帶              │ 二包 │共八十八個              │
├──┼──────────┼───┼────────────┤
│ 二 │空膠囊              │ 四包 │共三百四十一個          │
├──┼──────────┼───┼────────────┤
│ 三 │膠囊裝Ｋ他命        │ 六顆 │未檢出Ｋ他命成分        │
├──┼──────────┼───┼────────────┤
│ 四 │瓶裝Ｋ他命          │ 一瓶 │0.61Ｇ   檢出Ｋ他命成分 │
├──┼──────────┼───┼────────────┤
│ 五 │玻璃吸食器          │ 一個 │                        │
├──┼──────────┼───┼────────────┤
│ 六 │吸管分裝勺          │ 一個 │                        │
├──┼──────────┼───┼────────────┤
│ 七 │藥物分裝墊板        │ 一個 │                        │
├──┼──────────┼───┼────────────┤
│ 八 │藥物分裝板          │ 二個 │                        │
├──┼──────────┼───┼────────────┤
│ 九 │分裝瓶              │ 一箱 │瓶身及瓶蓋共七百一十六組│
│    │                    │      │又瓶蓋十九個            │
└──┴──────────┴───┴────────────┘
附表三：
┌──┬──────────┬──────┬─────────┐
│編號│物品名稱            │ 數量       │備註              │
├──┼──────────┼──────┼─────────┤
│一  │膠囊裝Ｋ他命        │一百十一顆  │取二顆鑑驗用罄    │
│    │                    │            │剩一百零九顆      │
├──┼──────────┼──────┼─────────┤
│ 二 │Ｋ他命一包          │淨重50.05Ｇ │檢出Ｋ他命成分    │
├──┼──────────┼──────┼─────────┤
│ 三 │裝Ｋ他命用塑膠盒    │ 四個       │                  │
├──┼──────────┼──────┼─────────┤
│ 四 │塑膠吸管鏟子        │ 二枝       │                  │
├──┼──────────┼──────┼─────────┤
│ 五 │塑膠管吸食器        │ 三枝       │                  │
├──┼──────────┼──────┼─────────┤
│ 六 │附著Ｋ他命殘渣金融卡│ 一張       │                  │
├──┼──────────┼──────┼─────────┤
│ 七 │烤箱                │ 一台       │                  │
└──┴──────────┴──────┴─────────┘
附表四：應沒收之物：
┌──┬──────────┬───┬────────────┐
│編號│物品名稱            │ 數量 │備註                    │
├──┼──────────┼───┼────────────┤
│ 一 │夾鏈帶              │ 二包 │共八十八個              │
├──┼──────────┼───┼────────────┤
│ 二 │空膠囊              │ 四包 │共三百四十一個          │
├──┼──────────┼───┼────────────┤
│ 三 │吸管分裝勺          │ 一個 │                        │
├──┼──────────┼───┼────────────┤
│ 四 │分裝瓶              │ 一箱 │瓶身及瓶蓋共七百一十六組│
│    │                    │      │又瓶蓋十九個            │
├──┼──────────┼───┼────────────┤
│ 五 │裝Ｋ他命用塑膠盒    │ 四個 │                        │
├──┼──────────┼───┼────────────┤
│ 六 │塑膠吸管鏟子        │ 二枝 │                        │
└──┴──────────┴───┴────────────┘
附錄法條：
毒品危害防制條例第5條第3項：
意圖販賣而持有第三級毒品者，處3年以上10年以下有期徒刑，
得併科新臺幣3百萬元以下罰金。
